【裁判字號】    97,易,257
【裁判日期】    971030
【裁判案由】    竊盜等
【裁判全文】
臺灣臺東地方法院刑事判決               97年度易字第257號
公  訴  人  臺灣臺東地方法院檢察署檢察官
被      告  甲○○  原名「張.
上列被告因竊盜等案件，經檢察官提起公訴（97年度偵字第938
號），本院依簡式審判程序審理判決如下：
    主    文
甲○○竊盜，共罪，均累犯，各處有期徒刑月；又偽造署押
，累犯，足以生損害於他人，處有期徒刑月，未扣案之「收受
物品、舊貨、五金廢料或廢棄物登記表」上偽造「陳建宏」之署
名壹枚沒收。應執行有期徒刑玖月，未扣案之「收受物品、舊貨
、五金廢料或廢棄物登記表」上偽造「陳建宏」之署名壹枚沒收
。
    犯罪事實
一、甲○○（原名「張良池」，民國91年9月11日更名）前於92
    、93年間因搶奪、竊盜及施用毒品等案件，分別經臺灣臺中
    地方法院以92年度訴字第1350號、本院以93年度易字第70號
    、93年度訴字第93號各判處有期徒刑8月確定，後2罪並經本
    院以93年度聲字第653號裁定應執行有期徒刑1年3月，上開
    各罪接續執行，於95年1月5日縮短刑期假釋出監，假釋期間
    付保護管束，於95年1月18日假釋期滿執行完畢。詎猶不知
    悔改，基於意圖為自己不法所有之犯意，分別為下列行為：
（一）於97年4月上旬某日晚上10時許，在臺東縣臺東市康樂里
      康樂分線121B9電線桿旁，以徒手旋開附著在臺灣電力股
      份有限公司（下稱臺電）所有裝設於該電線桿上之單向3
      線式電錶及鐵箱上之螺絲之方式，竊取該電錶及鐵箱共1
      組得手。
（二）於97年4月中旬某日晚上10時許，接續在臺東縣臺東市豐
      源橋下豐樂段1718-5地號、2754地號（均非屬附連圍繞之
      土地），以上開相同之方式徒手竊取臺電所有，分別由臺
      電用戶丙○○（錶號00000000）、戊○○（錶號00000000
      ）使用之單向3線式電錶及鐵箱共2組。
（三）於97年5月2日晚上11時許，在臺東縣臺東市○○路○○段
      0000-0000地號（非屬附連圍繞之土地）所設立之川北9×
      6×5A2號電線桿旁，以上開相同之方式徒手竊取臺電所有
      ，由臺電用戶胡麗華（錶號00000000）使用之單向3線式
      電錶及鐵箱1組。
二、甲○○又於97年4月25日晚上6時許，至臺東縣臺東市○○路
    ○段45巷28號之偉聖企業社集貨場，以新臺幣1,200元之代價
    將竊取上開如（一）、（二）所示之單向3線式電錶及鐵箱
    共3組賣與不知情之丁○○，且為免遭警查獲，竟基於偽造
    署押之犯意，在偉聖企業社之「收受物品、舊貨、五金廢料
    或廢棄物登記表」上偽簽「陳建宏」之署押1次，足以生損
    害於陳建宏。嗣甲○○另因毒品案件，為警於97年5月8日上
    午9時30分許，持搜索票搜索甲○○所使用位在臺東縣臺東
    市○○路○段（康樂分線36電線桿以東50公尺處）之荖葉園
    工寮，並扣得單向3線式電錶及鐵箱1組（錶號00000000）、
    單向3線式電錶玻璃罩3個（均經被害人領回）等物，經甲○
    ○於上開3次竊盜犯罪未經發覺前，向臺東縣警察局員警自
    首上開3次竊盜犯行而接受裁判，始查悉上情。
三、案經臺東縣警察局移送臺灣臺東地方法院檢察署檢察官偵查
    起訴。
    理    由
一、據以論罪之證據名稱：
（一）被告甲○○於警詢、偵訊及本院審理時之自白。
（二）證人黃耀正（臺電臺東營業處配電服務員）、丙○○、戊
      ○○、己○○（胡麗華之夫）、丁○○於警詢時之證述。
（三）臺東縣警察局刑事警察大隊扣押物品目錄表、證人黃耀正
      立具之贓物認領保管單、偉聖企業社「收受物品、舊貨、
      五金廢料或廢棄物登記表」（影本）各1份，現場及扣案
      物照片共5張。
（四）上開證據均互核相符，被告甲○○之任意性自白與事實相
      符，堪以採信。被告前揭犯行，事證明確，應依法論科。
二、論罪科刑部分：
    核被告甲○○上開竊取電錶、鐵箱之行為，均係犯刑法第32
    0條第1項之普通竊盜罪。按接續犯係基於單一之犯意，以單
    一行為之數個舉動，接續進行同一犯罪，在犯罪完成以前，
    其各個舉動均屬犯罪行為之一部，而接續的侵害同一法益，
    為實質上一罪（最高法院91年度台非字第295號判決意旨參
    照）。本件被告於犯罪事實欄一、（二）所示之時、地竊取
    臺電之電錶、鐵箱共2組，均屬相同主體即臺電所有之財產
    ，且竊取之客體係在相鄰之地點，時間亦屬緊接，被告於密
    接之時、地進行上開竊盜犯行，顯屬侵害同一法益，揆之前
    引最高法院判決意旨，為接續犯，應論以單純一罪。被告所
    為如犯罪事實欄一（一）、（二）、（三）所示之3次竊盜
    犯行，則犯意各別、行為互殊，應分論併罰。又刑法上所謂
    偽造署押，係指未經他人之授權或同意，而擅自簽署他人之
    姓名或劃押（包括以他人之名義按捺指印之情形）而言（最
    高法院93年度臺上字第2057號裁判要旨參照）。被告假冒陳
    建宏名義，在「收受物品、舊貨、五金廢料或廢棄物登記表
    」上偽造陳建宏之署名，用以識別係由陳建宏出售該電錶、
    鐵箱，尚不能表示其係有製作何種文書之意思及曾為何項之
    意思表示，核其所為應係犯刑法第217條第1項之偽造署押罪
    。被告所犯3次竊盜及偽造署押之犯行間，犯意各別、行為
    互殊，應予分論併罰。又被告有如犯罪事實欄所載論罪科刑
    執行情形，有卷附臺灣高等法院被告前案紀錄表1份可按，
    其受有期徒刑執行完畢後5年以內再故意犯本案法定刑為有
    期徒刑之罪，均為累犯，應依刑法第47條第1項規定各加重
    其刑。又按犯人在犯罪未發覺之前，向檢察官或司法警察官
    告知其犯罪，而不逃避接受裁判，即與刑法第62條規定自首
    之條件相符；而所謂未發覺，乃指犯罪事實未為有偵查犯罪
    職權之公務員發覺，或犯罪事實雖已發覺，而犯人為誰，尚
    不知者而言。查被告於有偵查犯罪權限之公務員尚未發覺其
    如犯罪事實欄一（一）、（二）、（三）所示之竊盜犯行前
    ，主動向該管公務員自首上開竊盜犯行而接受裁判之情，有
    被告之警詢筆錄附卷可參，與自首要件相符，爰依刑法第62
    條前段規定，就前開竊盜犯行均減輕其刑。爰審酌被告不思
    以正當途徑賺取金錢，竟恣意竊取他人財物，危害社會秩序
    及侵害他人財產權非輕，且為脫免刑責，即冒用他人姓名偽
    造署名，對被冒名人造成不便與困擾，然其犯後尚能坦承全
    部犯行，兼衡被竊財物之價值、其犯罪之動機、目的、手段
    ，生活狀況、智識程度等一切情狀，各量處如主文所示之刑
    ，並定其應執行之刑。另被告在「收受物品、舊貨、五金廢
    料或廢棄物登記表」上偽造「陳建宏」之署名1枚，雖未經
    扣案，然不能證明已滅失，不問屬於犯人與否，應依刑法第
    219條沒收之。
三、應適用之法條：
    依刑事訴訟法第273條之1第1項、第299條第1項前段、第310
    條之2、第454條，刑法第217條第1項、第320條第1項、第47
    條第1項、第62條前段、第51條第5款、第219條，刑法施行
    法第1條之1第1項、第2項前段，判決如主文。
本案經檢察官乙○○到庭執行職務
中    華    民    國    97    年    10    月    30    日
                  刑事第二庭    法  官  盧亨龍
以上正本證明與原本無異。
如不服本判決應於收受本判決後10日內向本院提出上訴書狀；上
訴書狀應敘述具體理由。未敘述上訴理由者，應於上訴期間屆滿
後20日內向本院補提理由書狀（均須按他造當事人之人數附繕本
）。「切勿逕送上級法院」。
告訴人或被害人對於本判決如有不服，請書具不服之理由狀，請
求檢察官上訴者，其上訴期間之計算係以檢察官收受判決正本之
日期為準。
                                書記官  石佳琪
中    華    民    國    97    年    10    月    31    日
附錄本案論罪科刑法條全文：
刑法第217條
偽造印章、印文或署押，足以生損害於公眾或他人者，處3年以
下有期徒刑。
盜用印章、印文或署押，足以生損害於公眾或他人者，亦同。
刑法第320條第1項
意圖為自己或第三人不法之所有，而竊取他人之動產者，為竊盜
罪，處5年以下有期徒刑、拘役或5百元以下罰金。


司法院資訊處製作；財團法人民間司法改革基金會備份。
